# 固定资产后续支出

提问人：大葱拌牛肉 时间：2016-08-25 20:33:36
公司自建的厂房，竣工结算完后，后续又发生部分成本，该支出可以进一步提升经济利益流入能力。请问该支出是否可计入固定资产的成本？

回答人：chenyiwei
如果确定“该支出可以进一步提升经济利益流入能力”（使未来经济利益流入的潜力超出原先的估计），则可以资本化。